【裁判字號】    96,訴,879
【裁判日期】    970124
【裁判案由】    違反毒品危害防制條例
【裁判全文】
臺灣新竹地方法院刑事判決               96年度訴字第879號
公  訴  人  臺灣新竹地方法院檢察署檢察官
被      告  甲○○
上列被告因違反毒品危害防制條例案件，經檢察官提起公訴（96
年度毒偵字第1604號），本院依簡式審判程序判決如下：
    主  文
甲○○施用第一級毒品，累犯，處有期徒刑玖月，扣案之第一級
毒品海洛因拾貳包（合計淨重壹點壹玖公克，空包裝袋總重貳點
貳零公克），均沒收銷燬之；又施用第二級毒品，累犯，處有期
徒刑陸月，扣案之第二級毒品安非他命貳包（合計毛重零點柒公
克），均沒收銷燬之；應執行有期徒刑壹年貳月，扣案之第一級
毒品海洛因拾貳包（合計淨重壹點壹玖公克，空包裝袋總重貳點
貳零公克）、第二級毒品安非他命貳包（合計毛重零點柒公克）
，均沒收銷燬之。
    事  實
一、甲○○前於民國92年間因違反毒品危害防制條例案件，經本
    院竹北簡易庭於93年1月29日以93年度竹北簡字第8號判決就
    施用第一級毒品判處有期徒刑6 月，施用第二級毒品部分判
    處有期徒刑5月，定應執行刑為有期徒刑10月，並於93年2月
    16日確定，且於94年3月8日縮刑期滿執行完畢。
二、甲○○前於86年間因施用毒品案件，經臺灣桃園地方法院以
    87年度訴字第386 號裁定送勒戒處所觀察、勒戒後，因認有
    繼續施用毒品之傾向，而經臺灣桃園地方法院以同案號裁定
    令入戒治處所施以強制戒治，嗣因執行屆滿3 月，執行成效
    經評定為合格，經臺灣桃園地方法院於89年9 月16日以89年
    度毒聲字第5876號裁定停止戒治，所餘戒治期間付保護管束
    ，而於89年10月6 日出所，惟因於保護管束期間違反應遵守
    事項情節重大，而經臺灣桃園地方法院於90年2 月13日以90
    年度毒聲字第610 號裁定撤銷停止戒治，令入戒治處所施以
    強制戒治，並於90年9 月22日執行完畢，且經臺灣桃園地方
    法院於90年11月27日以87年度訴字第386 號判決判處免刑，
    並於91年1 月14日確定。其於92年間又因施用毒品案件，經
    本院於93年1月6日以92年度毒聲字第865 號裁定令入戒治處
    所施以強制戒治，而此部分施用毒品犯行並經本院竹北簡易
    庭於93年1月29日以93年度竹北簡字第8號判決就施用第一級
    毒品判處有期徒刑6月，施用第二級毒品部分判處有期徒刑5
    月，定應執行刑為有期徒刑10月，並於93年2 月16日確定。
    至其強制戒治部分，則因毒品危害防制條例於93年1月9日生
    效施行，而未執行。
三、甲○○仍不知悔改，分別基於施用第一級毒品海洛因、及第
    二級毒品安非他命之犯意，分別於96年10月15日22時許及21
    時許，在新竹縣關西鎮○○里○街2 號居處，以將海洛因摻
    入香菸內吸食之方式，及以將安非他命毒品放在玻璃球吸食
    器內加熱生煙吸食之方式，非法施用第一級毒品海洛因及第
    二級毒品安非他命各1 次，嗣於96年10月16日11時40分許在
    新竹縣關西鎮○○路與正義路路口之便利商店前為警查獲，
    並扣得第一級毒品海洛因12包（合計淨重1.19公克，空包裝
    袋總重2.20公克）及第二級毒品安非他命2包（合計毛重0.7
    公克），始悉上情。
四、案經新竹縣警察局新埔分局報告臺灣新竹地方法院檢察署檢
    察官偵查起訴。
    理  由
一、本件被告甲○○所犯施用第二級毒品罪，並非死刑、無期徒
    刑、最輕本刑為3 年以上有期徒刑之罪，或高等法院管轄第
    一審之案件，被告於本院準備程序進行中，就被訴事實為有
    罪之陳述，經本院合議庭認合於刑事訴訟法第273 條之1第1
    項之規定，裁定進行簡式審判程序，合先敘明。
二、上揭犯罪事實，業經被告甲○○於警詢、偵查、本院準備程
    序及審理時均坦承不諱，又被告於96年10月16日於新竹縣警
    察局新埔分局採集尿液送驗，呈嗎啡陽性、可待因陽性及安
    非他命陽性及甲基安非他命陽性反應，有尿液編碼對照表、
    96年10月25日詮昕科技股份有限公司濫用藥物尿液檢驗報告
    各乙份（偵卷第38頁、第39頁）在卷可參，並有海洛因12包
    （合計淨重1.19公克，空包裝袋總重2.20公克）及安非他命
    2包（合計毛重0.7公克）扣案可資佐證，且有扣押物品清單
    1 份及現場查獲照片11幀附卷足憑（偵卷第13頁至第19頁）
    。足認被告之自白與事實相符，應堪採信。
三、被告前於86年間因施用毒品案件，經臺灣桃園地方法院以87
    年度訴字第386 號裁定送勒戒處所觀察、勒戒後，因認有繼
    續施用毒品之傾向，而經臺灣桃園地方法院以同案號裁定令
    入戒治處所施以強制戒治，嗣因執行屆滿3 月，執行成效經
    評定為合格，經臺灣桃園地方法院於89年9 月16日以89年度
    毒聲字第5876號裁定停止戒治，所餘戒治期間付保護管束，
    而於89年10月6 日出所，惟因於保護管束期間違反應遵守事
    項情節重大，而經臺灣桃園地方法院於90年2 月13日以90年
    度毒聲字第610 號裁定撤銷停止戒治，令入戒治處所施以強
    制戒治，並於90年9 月22日執行完畢，且經臺灣桃園地方法
    院於90年11月27日以87年度訴字第386 號判決判處免刑，並
    於91年1 月14日確定。其於92年間又因施用毒品案件，經本
    院於93年1月6日以92年度毒聲字第865 號裁定令入戒治處所
    施以強制戒治，而此部分施用毒品犯行並經本院竹北簡易庭
    於93年1月29日以93年度竹北簡字第8號判決就施用第一級毒
    品判處有期徒刑6月，施用第二級毒品部分判處有期徒刑5月
    ，定應執行刑為有期徒刑10月，並於93年2 月16日確定。至
    其強制戒治部分，則因毒品危害防制條例於93年1月9日生效
    施行，而未執行等情，有臺灣新竹地方法院檢察署刑案資料
    查註紀錄表、臺灣高等法院被告前案紀錄表、在監在押全國
    紀錄表在卷可按，是被告所犯毒品危害防制條例第10條第 1
    項、第2 項之施用第一級毒品及第二級毒品罪，均洵堪認定
    ，本件事證明確，應依法論科。
四、核被告所為，係犯毒品危害防制條例第10條第1項、第2項之
    施用第一級毒品、第二級毒品罪，而其持有第一級毒品海洛
    因及第二級毒品安非他命之低度行為，分為施用第一級毒品
    海洛因及第二級毒品安非他命之高度行為所吸收，均不另論
    罪。又被告前曾於92年間因違反毒品危害防制條例案件，經
    本院竹北簡易庭於93年1月29日以93年度竹北簡字第8號判決
    就施用第一級毒品判處有期徒刑6 月，施用第二級毒品部分
    判處有期徒刑5月，定應執行刑為有期徒刑10月，並於93年2
    月16日確定，且於94年3月8日縮刑期滿執行完畢等情，有臺
    灣新竹地方法院檢察署刑案資料查註紀錄表、臺灣高等法院
    被告前案紀錄表在卷可參，被告於前受有期徒刑執行完畢 5
    年內，再故意犯本件有期徒刑以上之罪，為累犯，應依刑法
    第47條第1 項之規定加重其刑。爰審酌被告無視法令之禁止
    ，前已因多次施用毒品案件，經法院裁定觀察勒戒、強制戒
    治後，竟仍再度施用足以導致精神障礙及生命危險之成癮性
    毒品，顯無悔改之意，兼以施用毒品所生危害以自戕健康為
    主，及經合法通知無故不到庭延宕訴訟程序，暨犯後坦承犯
    行等一切情狀，量處如主文所示之刑。
五、扣案之海洛因12包（合計淨重1.19公克，空包裝袋總重2.20
    公克）及安非他命2包（合計毛重0.7公克），分別均為第一
    級毒品及第二級毒品，均應依毒品危害防制條例第18條第 1
    項前段之規定宣告沒收銷燬之。
六、據上論斷，應依刑事訴訟法第273條之1第1 項、第299條第1
    項前段，毒品危害防制條例第10條第1項、第2項、第18條第
    1項前段，刑法第11條前段、第47條第1項、第51條第5 款，
    判決如主文。
本案經檢察官鄒茂瑜到庭執行職務。
中    華    民    國    97    年    1     月    24    日
                  刑事第一庭    法  官  楊數盈
以上正本證明與原本無異。
如不服本判決應於收受本判決後10日內向本院提出上訴書狀，上
訴書狀應敘述具體理由。上訴書狀未敘述上訴理由者，應於上訴
期間屆滿後20日內補提理由書狀於本院 (均須按他造當事人之人
數附繕本 )「切勿逕送上級法院」。
                                書記官  謝國聖
中    華    民    國    97    年    1     月    24    日
附錄本案論罪科刑法條：
毒品危害防制條例第10條
施用第一級毒品者，處6月以上5年以下有期徒刑。
施用第二級毒品者，處3年以下有期徒刑。


司法院資訊處製作；財團法人民間司法改革基金會備份。
